臺灣新北地方法院行政訴訟判決
                                      110年度交字第786號
原      告  徐苗藻
被      告  新北市政府交通事件裁決處
                    設新北市○○區○○路0段000號2樓
代  表  人  李忠台（處長）
                    住同上
訴訟代理人  黃慧婷律師

上列當事人間因交通裁決事件，原告不服被告民國110年12月16
日新北裁催字第48-A01E8F000號裁決，向本院提起行政訴訟，本
院判決如下：
    主  文
一、原告之訴駁回。
二、訴訟費用新臺幣300元由原告負擔。
    事實及理由
壹、程序方面：
一、原告不服被告所為道路交通管理處罰條例第8條之裁決而提
    起撤銷訴訟，依行政訴訟法第237條之1，應適用交通裁決事
    件訴訟程序。本件因卷證資料已經明確，本院依同法第237 
    條之7規定，不經言詞辯論，直接裁判。
二、按行政訴訟法第237條之4第2項第1款、第4款：「地方法院
    行政訴訟庭收受前條起訴狀後，應將起訴狀繕本送達被告。
    被告收受起訴狀繕本後，應於20日內重新審查原裁決是否合
    法妥當，並分別為如下之處置：一、原告提起撤銷之訴，被
    告認原裁決違法或不當者，應自行撤銷或變更原裁決。但不
    得為更不利益之處分。四、被告重新審查後，不依原告之請
    求處置者，應附具答辯狀，並將重新審查之紀錄及其他必要
    之關係文件，一併提出於管轄之地方法院行政訴訟庭。」，
    此係新修正行政訴訟法（於民國〈下同〉100年11月23日修正
    公布），基於交通裁決事件所具質輕量多之特殊性質，並為
    使法律關係及早確定，於是創設「重新審查」之特別救濟機
    制，而免除訴願之前置程序，使原處分機關能再次自我審查
    原裁決是否合法妥當，滿足依法行政之要求，並可兼顧當事
    人之程序利益，避免當事人不必要之時間、勞力、費用之浪
    費，亦可達成司法資源之有效利用。如原處分機關審查結果
    認原裁決確有違法或不當之情事，自可撤銷或變更原裁決，
    並就同一違規事實為新裁決並為答辯，至於此變更後之新裁
    決如仍非完全依原告之請求處置，依行政訴訟法第237條之4
    第3項規定之反面解釋，自不應視為原告撤回起訴，管轄法
    院仍應就原處分機關變更後所為之新裁決及答辯為審判對象
    ，繼續進行審理。查被告本以110年10月26日新北裁催字第4
    8-A01E8F000號違反道路交通管理事件裁決書，裁處原告罰
    鍰新臺幣（下同）600元（違規地點記載為：「德行西路」
    ）。嗣經原告不服，提起行政訴訟，本院依職權移請被告重
    新審查後，被告乃改以110年12月16日新北裁催字第48-A01E
    8F000號違反道路交通管理事件裁決書，裁處原告罰鍰600元
    （處罰主文、違規事實及違反法條均未變更，僅違規地點補
    充記載為「德行西路47號」），而因原告於起訴時即訴請撤
    銷原裁處之處罰內容，故上開新裁決顯非完全依原告之請求
    處置，依照前述說明，本院司法審查之對象自應為被告110
    年12月16日新北裁催字第48-A01E8F000號違反道路交通管理
    事件裁決書。 
貳、實體方面：
一、爭訟概要：
　　緣原告於110年3月29日13時46分許，駕駛訴外人格上汽車租
    賃股份有限公司所有之車牌號碼000-0000號租賃小客車（下
    稱系爭車輛），臨時停車在臺北市○○區○○○路00號（家樂福
    量販店天母店）前之緣石（劃設紅色實線）旁，經臺北市政
    府警察局士林分局蘭雅派出所警員目睹並拍照採證，因認其
    有「在劃有紅線路段臨停」之違規事實，乃當場填製臺北市
    政府警察局掌電字第A01E8F000號舉發違反道路交通管理事
    件通知單對原告予以舉發，記載應到案日期為110年4月28日
    前，並於110年3月30日移送被告處理。原告逾越應到案期限
    60日以上仍未到案或繳納罰鍰，嗣被告認原告駕駛系爭車輛
    而有「在設有禁止臨時停車標線處所臨時停車」之違規事實
    ，乃依道路交通管理處罰條例第55條第1項第3款及違反道路
    交通管理事件統一裁罰基準表等規定，以110年12月16日新
    北裁催字第48-A01E8F000號違反道路交通管理事件裁決書（
    下稱原處分），逕行裁處原告罰鍰600元。原告不服，遂提
    起本件行政訴訟。
二、原告起訴主張及聲明：
（一）主張要旨：
      裁決書僅以德行西路4字舉發違規地點，員警舉發罰單應
      標明詳細時間、地點（門牌號碼或是路段公里數等可作為
      對應依據判別）。若裁決書是依照罰單開立，代表員警無
      法舉證確切違規地點，無法確切舉證地點，就違反開立原
      則，違程序疏失，固應無效；倘若是被告疏失，那被告應
      為自身程序疏失負責，而非要求開罰。況且德行西路始於
      文林北路，結束於中山北路6段，之間約為700公尺並非不
      可記載門牌號碼的路段，沒記載路段的門牌號碼如何證明
      違停地點，也如何證明違規點與舉發點是同一處，故覺得
      非常敷衍。僅以德行西路4字，就寄發裁決書要求繳納金
      ，如同收保護費一般不合理。
（二）聲明：原處分撤銷。
三、被告答辯及聲明：
（一）答辯要旨：
   1、查原舉發單位提供之採證照片、道路交通現場示意圖及現
      場照片，可見原告駕駛系爭車輛停放於設有紅線之路段，
      核其行為已構成於禁止臨時停車處所（臨時）停車，應無
      疑義，違規事實存在，洵堪認定。
   2、原告固於起訴狀中主張裁決書「無確切違規地點，無法證
      明違規地點與舉發地點一致，有違程序，故應無效」；惟
      被告已於110年12月「14日」（「16日」之誤繕）重新製
      開新北裁催字第48-A01E8F434號裁決書，將違規地點「德
      行西路」更改為「德行西路47號」，故原告之違規事實及
      地點已臻明確，自無從再以「無確切違規地點，無法證明
      違規地點與舉發地點一致」抗辯，原告所稱地點不明確等
      瑕疵已不復存在，原處分應予維持。
   3、再者，原告既為合法考領汽車駕駛執照之人，有駕駛人資
      料為憑，且原告為具有正常智識程度之成年人，其對上述
      規定應知之甚詳，並應確實遵守。是原告前揭所述，無非
      單方所執之詞，委無足取。綜上所述，本件原告之訴為無
      理由。
（二）聲明：原告之訴駁回。
四、爭點：
    原告所指被告110年10月26日新北裁催字第48-A01E8F000號
    違反道路交通管理事件裁決書就「違規地點」記載為「德行
    西路」一節，是否影響原處分之合法性？
五、本院的判斷：
（一）前提事實：
　　　爭訟概要欄所載之事實，除原告以如「爭點」欄所載，訴
      請撤銷裁決處分外，其餘事實業據原告於起訴狀所不爭執
      ，且有舉發違反道路交通管理事件通知單影本1 紙、違規
      歷史資料查詢報表影本1紙、臺北市政府警察局士林分局1
      10年11月25日北市警士分交字第1103048234號函影本1 份
      、採證照片影本1 幀、違規示意照片影本4幀、違規示意
      圖影本1 紙、原處分影本1 紙、汽車車籍查詢影本1 紙（
      見本院卷第49頁、第53頁、第61頁、第62頁、第65頁、第
      74頁至第77頁、第81頁）足資佐證，是除原告訴請部分外
      ，其餘事實自堪認定。
（二）原告所指被告110年10月26日新北裁催字第48-A01E8F000
      號違反道路交通管理事件裁決書就「違規地點」記載為「
      德行西路」一節，並不影響原處分之合法性：　　　
   1、應適用之法令：
    ⑴道路交通標誌標線號誌設置規則第169條第1項、第2項、第
      4項：
      禁止臨時停車線，用以指示禁止臨時停車路段，以劃設於
      道路緣石正面或頂面為原則，無緣石之道路得標繪於路面
      上，距路面邊緣以三○公分為度。
　　　本標線為紅色實線，線寬除設於緣石，正面者以緣石高度
      為準外，其餘皆為一○公分。
　　　本標線禁止時間為全日廿四小時，如有縮短之必要時，應
      以標誌及附牌標示之。
 　 ⑵道路交通管理處罰條例第3條第10款：
　　　本條例用詞，定義如下：
      十、臨時停車：指車輛因上、下人、客，裝卸物品，其停
          止時間未滿三分鐘，保持立即行駛之狀態。
    ⑶道路交通管理處罰條例第55條第1項第3款：
　　　汽車駕駛人，臨時停車有下列情形之一者，處新臺幣三百
      元以上六百元以下罰鍰：
      三、在設有禁止臨時停車標誌、標線處所臨時停車。
    ⑷按「本細則依道路交通管理處罰條例第九十二條第四項規
      定訂定之。」、「處理違反道路交通管理事件之程序及統
      一裁罰基準，依本細則之規定辦理。前項統一裁罰基準，
      如附件違反道路交通管理事件統一裁罰基準表。」，違反
      道路交通管理事件統一裁罰基準及處理細則第1條、第2條
      第1項、第2項分別亦有明定，是違反道路交通管理事件統
      一裁罰基準及處理細則即係基於法律之授權所訂定，而該
      處理違反道路交通管理事件之統一裁罰基準（即「違反道
      路交通管理事件統一裁罰基準表」）已考量「違反事件」
      、「法條依據」、「法定罰鍰額度或其他處罰」、「違規
      車種類別或違規情節」、「期限內繳納或到案聽候裁決者
      」、「逾越應到案期限30日內，繳納罰鍰或到案聽候裁決
      者」、「逾越應到案期限30日以上60日以內，繳納罰鍰或
      到案聽候裁決者」、「逾越應到案期限60日以上，繳納罰
      鍰或逕行裁決處罰者」等因素，作為裁量之標準，並未違
      反授權之目的及裁量權之本質，是其不僅直接對外發生效
      力，且被告亦應受其拘束而適用之。
    ⑸行政訴訟法第237條之4第2項第1款：   
      被告收受起訴狀繕本後，應於二十日內重新審查原裁決是
      否合法妥當，並分別為如下之處置：
      一、原告提起撤銷之訴，被告認原裁決違法或不當者，應
          自行撤銷或變更原裁決。但不得為更不利益之處分。
 　2、查原告於110年3月29日13時46分許，駕駛訴外人格上汽車
      租賃股份有限公司所有之系爭車輛，臨時停車在臺北市○○
      區○○○路00號（家樂福量販店天母店）前之緣石（劃設紅
      色實線）旁，經臺北市政府警察局士林分局蘭雅派出所警
      員目睹及拍照採證，並當場填製臺北市政府警察局掌電字
      第A01E8F000號舉發違反道路交通管理事件通知單對原告
      予以舉發，記載應到案日期為110年4月28日前，並於110
      年3月30日移送被告處理。原告逾越應到案期限60日以上
      仍未到案或繳納罰鍰等情，業如前述，是被告據之認原告
      駕駛系爭車輛而有「在設有禁止臨時停車標線處所臨時停
      車」之違規事實，乃以原處分裁處原告前揭處罰內容，觀
      諸前開規定，依法洵屬有據。
   3、雖原告執前揭情詞而為主張；惟查：
　　  由本件舉發違反道路交通管理事件通知單以觀，其就違規
      地點係正確記載為「德行西路47號」，而被告110年10月2
      6日新北裁催字第48-A01E8F000號違反道路交通管理事件
      裁決書就「違規地點」固僅記載為「德行西路」而未臻精
      確，但被告就此業已依行政訴訟法第237條之4第2項第1款
      之規定變更（補充）原裁決關於「違規地點」之記載，而
      改以原處分予以裁處，而原處分既就本件違規事實之「違
      規地點」記載為「德行西路47號」，即已無原告所指之瑕
      疵，則原處分當屬適法。　　
（三）本件判決基礎已經明確，兩造其餘的攻擊防禦方法及訴訟
      資料經本院斟酌後，核與判決結果不生影響，無一一論述
      之必要，一併說明。
（四）本件第一審裁判費為300元，所以確定第一審訴訟費用額
      為300元，由原告負擔。
六、結論：原處分並無違誤，原告訴請撤銷為無理由，應予駁回
    。
中　　華　　民　　國　　111 　年　　1   　月　　13  　日
                  行政訴訟庭  法  官  陳鴻清
一、上為正本係照原本作成。
二、如不服本判決，應於判決送達後20日內，向本院提出上訴狀
    並表明上訴理由（原判決所違背之法令及其具體內容或依訴
    訟資料可認為原判決有違背法令的具體事實），其未載明上
    訴理由者，應於提出上訴後20日內向本院補提理由書（上訴
    狀及上訴理由書均須按他造人數附繕本，如未按期補提上訴
    理由書，則逕予駁回上訴），並應繳納上訴裁判費新臺幣75
    0元。
                              書記官  李玉秀
中　　華　　民　　國　　111 　年　　1   　月　　13  　日